臺灣臺南地方法院臺南簡易庭民事判決
110年度南小字第1396號
原      告  石陞祿  
被      告  盧洸亦  
上列當事人間請求給付租金事件，本院於民國110年10月4日言詞
辯論終結，判決如下：
    主      文
被告應給付原告新臺幣17,800元，及自民國110年7月21日起至清
償日止，按週年利率百分之5計算之利息。
訴訟費用新臺幣1,000元由被告負擔。
本判決得假執行。
    事實及理由
壹、程序方面
　　原告起訴時就請求被告給付租金新臺幣(下同)17,800元及水
    電費1,086元，嗣於審理中將水電費1,086元部分撤回，僅請
    求被告級付租金17,800元，核屬請求之基礎事實同一，僅減
    縮應受判決事項之聲明，合於民事訴訟法第255條第1項但書
    第2款、第3款之規定，應予准許。
貳、實體方面
一、原告起訴主張：伊於民國110年1月30日與被告簽訂房屋租賃
    契約（下稱系爭租約)，約定由伊將所有之門牌號碼臺南市○
    區○○路0段000巷00○0號204室（下稱系爭房屋）出租予被告
    ，約定租期為自同年2月4日起至111年2月3日止、租金每月7
    ,500元、管理費700元、押租金15,000元。詎被告自110年3
    月4日起即未再繳納租金，伊曾二次以存證信函催告，均未
    獲置理，被告積欠房租4個月（含管理費)共計32,800元，扣
    除押租金15,000元，尚欠17,800元，爰依系爭租約約定提起
    本件訴訟等語。並聲明：被告應給付原告17,800元，及自起
    訴狀繕本送達翌日起至清償日止，按週年利率百分之5計算
    之利息。
二、被告則以：伊簽約後未曾入住，因原告未提供合於住宿用品
    ，例如洗衣機等，故伊拒絕給付租金等語。並聲明：原告之
    訴駁回。
三、原告主張之上開事實，業據其提出系爭租約、110年3月5日
    、同年5月20日台南大同路郵局第43、140號存證信函為證；
    且被告對於原告主張之事實，並不爭執，僅以前揭情詞置辯
    。惟查系爭租約特別約定事項第17項已載明房屋內附冷氣..
    .洗衣機..等，被告係為居住而承租系爭房屋，系爭房屋內
    之設備是否足夠及合用，至為重要，依常情而論，被告於簽
    約前必有確認，被告既簽名用印，足以認定原告確有交付電
    器設備，被告之抗辯尚難憑採。依上開證物，堪信原告之主
    張為真實。
四、承租人應依約定日期，支付租金，民法第439條前段定有明
    文。被告既自110年2月4日起即未依約給付租金，迄110年5
    月31日止，共計積欠4個月租金32,800元（含管理費每月8,2
    00元），是原告於扣抵押租金15,000元後，請求被告給付積
    欠之租金17,800元，洵屬有據，應予准許。
五、綜上所述，原告本於租賃契約之法律關係，請求被告給付積
    欠之租金17,800元，及自起訴狀繕本送達翌日即110年7月21
    日起至清償日止按週年利率百分之5計算之法定遲延利息，
    為有理由，應予准許。
六、小額訴訟，法院為訴訟費用之裁判時，應確定其費用額；訴
    訟費用，由敗訴之當事人負擔，民事訴訟法第436條之19第1
    項、第78條分別定有明文。本件第一審訴訟費用經核為1,00
    0元，爰依前揭規定，確定訴訟費用如主文第2項所示；又本
    件係就小額訴訟事件所為被告敗訴之判決，依民事訴訟法第
    436條之20規定，應依職權宣告假執行。
七、據上論結，本件原告之訴為有理由，判決如主文。
中　　華　　民　　國　　110 　年　　10　　月　　18　　日
                  臺南簡易庭  法 官 施介元
以上正本係照原本作成。 
如不服本判決，應於送達後20日內，向本院提出上訴狀並表明上
訴理由（須附繕本）。如委任律師提起上訴者，應一併繳納上訴
審裁判費。
中　　華　　民　　國　　110 　年　　10　　月　　18　　日
                              書記官  曾怡嘉